# 验资求助陈版

提问人：不速之客 时间：2016-04-15 23:14:16
陈版您好，如下两种情况是否合理？ 1 、子公司成立之后，一直没有实际投资进去，每笔支出均为母公司代付，母公司年底将这些代付的费用转为对子公司的投资，是否可行？能否直接转为投资进行验资，还是说需要作为债权转股权验资？ 2 、另外，如果母公司代付每笔费用的时候，直接借：长期股权投资，贷：银行存款，是否可行？ 3 、我们验资一般都是对某个时点的增资进行验资，企业有另外一家子公司， 2015 年 1 月投资 100 万， 5 月投资 200 万， 12 月投资 700 万，合计 1000 万。 12 月 31 日委托会计师进行验资，会计师可以出一份验资报告证明三个时点的出资金额吗？谢谢

回答人：chenyiwei
1 、 2 、会计处理上在代付费用时直接借：长期股权投资，贷：银行存款，是可以的。但这部分代付的费用不能作为出资。其原因在于公司法规定货币出资需存入被投资公司的银行帐户，否则不能认可；而像这种情况，因为代付的笔数应有很多且可能难以与母公司自己的费用支出明确划分，因此作为债转股出资审验，风险也很大。 3 、理论上可以，但要关注前两次投入的资金在投入后相关银行帐户的资金流水情况，确保没有变相抽回出资。因为间隔时间较长，估计这样验资的风险也是比较大的。